【裁判字號】    97,交聲,2172
【裁判日期】    970829
【裁判案由】    交管條例聲異
【裁判全文】
臺灣板橋地方法院刑事裁定            97年度交聲字第2172號
原處分機關  交通部公路總局臺北區監理所板橋監理站
異  議  人
即受處分人  甲○○
                      樓
上列受處分人因違反道路交通管理處罰條例案件，對於交通部公
路總局臺北區監理所板橋監理站於民國97年8 月1 日所為之處分
（原處分案號：板監裁字第裁41C00000000 號），聲明異議，本
院裁定如下：
    主  文
異議駁回。
    理  由
一、原處分意旨略以：受處分人甲○○於民國97年6 月25日21時
    20分許騎乘車牌號碼N38-985 號重型機車，行經臺北縣板橋
    市○○路、館前東路口時，因有駕車行經有燈光號誌管制之
    交岔路口紅燈左轉之違規事實，經臺北縣政府警察局板橋分
    局警員以臺北縣警察局97年6 月25日北縣警交字第C0000000
    0 號舉發違反道路交通管理事件通知單（下稱舉發通知單）
    攔停舉發。嗣經原處分機關於97年8 月1 日以板監裁字第裁
    41C00000000 號違反道路交通管理事件裁決書，爰依道路交
    通管理處罰條例第53條第1 項、第63條第1 項第3款 （原裁
    決書漏載第1 項第3 款）之規定，裁處罰鍰新臺幣（下同）
    1,800 元，並記違規點數3 點等語。
二、聲明異議意旨略以：舉發當時我是騎機車於回家途中，欲往
    實踐路加油站，故由館前路單行道往實踐路，在路口停等紅
    綠燈，因見燈號變為綠燈才左轉前往加油站，不料被警察攔
    停，告知我看到的綠燈是行人用的，但本件我沒有違規的心
    態，而且原本即行駛於單行道左方，再左轉彎也是無害行駛
    ，造成意外的機會極低等語。
三、按汽車駕駛人，行經有燈光號誌管制之交岔路口闖紅燈者，
    處1,800 元以上5,400 元以下罰鍰，道路交通管理處罰條例
    第53條第1 項定有明文。又汽車駕駛人有同條例第53條之情
    形者，記違規點數3 點，同條例第63條第1 項第3 款亦有明
    文。又依道路交通安全規則第2 條第1 款所定，汽車指在道
    路上不依軌道或電力架線而以原動機行駛之車輛（包括機器
    腳踏車），故機車駕駛人亦應遵守上揭規定為之。
四、經查，異議人即受處分人甲○○於本院訊問時陳稱：我是因
    為路況不熟，沒有違規的意圖，我在路口等了40幾秒，變燈
    號我才過去，我是看到行人的綠燈亮了，我才開過去，但是
    交通警察跟我說上面行車的燈號還沒有變，我後來回去看確
    實是這樣沒錯等語（見本院97年8 月28日訊問筆錄）。是本
    件異議人已然坦承其於前揭時、地確有紅燈左轉之違規行為
    無訛。至其另辯稱是看錯行人的號誌、沒有違規意圖、駕駛
    行為無危險性云云，均無非卸飾之詞，依法均不得作為免罰
    之理由。此外，復有前開舉發通知單、裁決書等在卷可按，
    本件異議人前揭違規事實已甚明確，自堪認定。
五、綜上所述，本件異議人即受處分人甲○○違規事證明確，原
    處分機關爰依道路交通管理處罰條例道路交通管理處罰條例
    第53條第1 項、第63條第1 項第3 款（原裁決書漏載第1 項
    第3 款，應予補充）之規定，並參酌違反道路交通管理事件
    統一裁罰基準表之規定，裁處罰鍰1,800 元並記違規點數3
    點，核無違誤，從而，異議人之異議為無理由，應予駁回。
六、據上論斷，應依道路交通案件處理辦法第19條，裁定如主文
    。
中    華    民    國    97    年    8     月    29    日
                  交通法庭    法  官  許映鈞
上正本證明與原本無異。
如不服本裁定，應於裁定送達後5日內向本院提出抗告狀。
                              書記官  范煥堂
中    華    民    國    97    年    8     月    29    日


司法院資訊處製作；財團法人民間司法改革基金會備份。
